# 同一集团内的往来款计提预期信用损失对合并报表利润是否有影响？

提问人：ChuminTse 时间：2019-06-22 18:22:41
新金融准则下，同一集团内应收其他成员公司（母子公司、兄弟公司）贷款按同样需要计量预期信用损失，是否会对合并报表造成影响？
在一些技术指导性文件中看到如下描述：“A 是 B 的母公司，B 向A 提供了一笔无息贷款（不属于资本性投入或投资收回），如果这笔贷款发生了减值，则会因此降低子公司 B 的利润，则母公司 A 自B 取得的利润（或股利）比该项集团内贷款没有发生减值的情况减少，最终也体现为合并报表层面净利润的减少。”
个人觉得这段描述是有问题，但是还想想来和大家讨论下自己的想法，假设A 公司从B 公司借了 100 万无息贷款，则在 A账面上有其他应付款 100万，B 账面上有其他应收款 100 万。到资产负债表日，假设 B 对其他应收款 100 万计提了 20 万信用减值损失。在编制合并报表时，应该是先冲回计提的 20 万减值损失，然后抵消往来余额 100 万，应该不会体现为合并报表层面净利润的减少？
另外，假设A 公司对B 公司的持股比例为80%，则还需要回复少数股东损益和少数股东权益 4 万（20*0.2）

回答人：chenyiwei
单纯就该内部借款事项本身而言，是合并报表范围内发生的内部交易，在合并抵销后，对合并报表不应有任何影响。
但是，从合并集团整体综合分析，子公司提供给母公司的贷款发生信用减值，表明母公司（债务人）的财务状况和经营成果发生不利变化，就合并报表整体而言，净利润确实因此下降。但这样解释，确实也过于牵强了。